【裁判字號】    98,聲再,64
【裁判日期】    981118
【裁判案由】    聲請再審
【裁判全文】
臺灣高雄地方法院刑事裁定              98年度聲再字第64號
聲  請  人  甲○○
即受判決人
選任辯護人  吳春生律師
上列聲請人因竊盜案件，對於本院民國98年8 月28日第二審確定
判決（98年度簡上字第646 號），聲請再審，本院裁定如下：
    主  文
再審之聲請駁回。
    理  由
一、聲請再審意旨略以：聲請人即受判決人甲○○於民國97年3
    月3 日上午8 時49分，進入燁輝企業股份有限公司（下稱燁
    輝公司）廠區第二大門，當時過磅重量為26890 公斤後，即
    前往載運廢紙，嗣於同日上午9 時21分，再度過磅重量為29
    560 公斤後，即持燁輝公司物品攜出放行單於同日上午9 時
    23分經大門警衛檢查後始放行，並無多餘時間前往該廠區竊
    取廢鋅錠。然從燁輝公司物品攜出放行單上記載聲請人離開
    該廠區第二大門之時間為當日上午9 時23分，相隔聲請人離
    開該廠區時過磅之時間為當日上午9 時21分僅2 分鐘，足見
    聲請人過磅後即行離去，豈原審對於上開足生影響判決之重
    要證據漏未審酌，逕為不利於聲請人之認定，爰依刑事訴訟
    法第421 條之規定，聲請再審云云。
二、按不得上訴於第三審法院之案件，除刑事訴訟法第420 條規
    定外，其經第二審確定之有罪判決，如就足生影響於判決之
    重要證據漏未審酌者，亦得為受判決人之利益，聲請再審，
    刑事訴訟法第421 條定有明文。又所謂「足以影響於判決之
    重要證據」，係指涉及罪責有無之證據；而所謂「漏未審酌
    」，係指於第二審判決前，已經發現並提出之證據，但法院
    漏未審酌者而言，倘所提出之證據已經法院依其自由心證而
    捨棄不採，則非漏未審酌，自無從依本條規定聲請再審。
三、經查：
  (一)聲請人甲○○所涉竊盜犯行，業經本院高雄簡易庭於98 年5
    月26日以97年度審簡字第5311號判處有期徒刑5 月；嗣經被
    告提起上訴，而於98年8 月28日經本院以98年度簡上字第
    646 號判決上訴駁回確定，此有前開裁判書及臺灣高等法院
    被告前案紀錄表各1 件在卷可稽，並經本院調取前開案卷核
    閱無誤。
  (二)本件聲請人固提出燁輝企業股份有限公司（下稱燁輝公司）
    地磅憑單影本3 紙（97年2 月26日、同年月29日、同年3 月
    3 日）、物品攜出放行單影本1 紙、燁輝公司門口照片4幀
    ，佐證其於97年3 月3 日上午8 時49分，過磅進入燁輝公司
    廠區，同日上午9 時21分過磅離開該公司廠區，隨即於同日
    上午9 時23分經過大門警衛檢查後離開，進而主張其於出廠
    過磅後即離開該公司，並無多餘時間前往該公司廢鋅渣區，
    竊取廢鋅渣2 塊云云。惟查，聲請人所提出之燁輝公司97年
    2 月26日、97年2 月29日之地磅單影本2 紙、照片4 幀，其
    過磅或拍攝日期，均與本件案發事實無關，更無足影響原判
    決事實之判斷，容先敘明。再者，聲請人所提出之燁輝公司
    97年3 月3 日之物品攜出放行單影本、地磅憑單影本，業經
    原審法院審酌，並於判決事實及理由欄二(二)、(四)中詳述：「
    …證人姚孝發於本院勘驗現場時具結證稱：被告車子行經過
    磅處，伊就去申請放行單，開單約花將近20-30 分鐘等語明
    確（參本院2 卷第58反頁）。可見，證人姚孝發在上開廠區
    並未全程隨同被告駕駛系爭大貨車。而證人姚孝發雖有證稱
    ：伊申請開放行單時，被告所開大貨車就停放在平面圖上燁
    輝第2 大門警衛室，伊回到燁輝公司有告訴他們說，沒有看
    到大貨車有偷東西云云。惟同時證稱：伊將放行單合併磅單
    交給領班，之後伊就回去了，過了約1 至2 小時伊公司打電
    話給伊，叫伊回燁輝公司，伊就到燁輝行政大樓，他們就說
    有掉東西等語明確（參本院2 卷第58反頁）；且證人謝遠鵬
    於原審具結證稱：伊於案發當日上午8 時30分許，有看到被
    告1 人駕車進入廠區，沒有人陪同，且伊未檢查被告大貨車
    內物品，只給伊1 張放行單等語明確；以及證人徐志平於原
    審具結證述：當天伊看到被告開車經過伊看守之第二大門，
    沒有人陪同他，伊沒有跳上車檢查，另從大貨車縫隙，無法
    看清楚車斗內載運之物品等語明確（參本院1 卷第98、99頁
    ）；與上開證人姚孝發、康偉倫、吳金展之證述，印證相符
    」等語（詳參原審判決事實及理由欄二、(二)所載）、及「…
    上開地磅憑單進場時間載明同（3 ）日8 時49分，出廠時間
    為9 時21分（參警卷第25頁），間隔達32分鐘，尚容許被告
    大貨車至廢鋅渣區吊取2 渣塊」等語（詳參原審判決事實及
    理由欄二、(四)所載）。足見聲請人所為其過磅後應無時間前
    去竊取廢鋅渣之抗辯，顯為原審法院於判決前已知並已調查
    斟酌之事項。是聲請人復提出上開燁輝公司97年3 月3 日之
    物品攜出放行單影本、地磅憑單影本各1 紙，據以聲請再審
    ，然上揭證據既經原審法院依其自由心證而予以詳述證明力
    ，顯非原審法院漏未審酌，自無從依本條規定聲請再審。
  (三)綜上所述，聲請人所指上開再審理由，顯與刑事訴訟法第42
    1 條之就足生影響於判決之重要證據漏未審酌之規定未盡相
    符。此外，本件復查無其他再審理由可資憑佐，從而本件聲
    請為無理由，應予裁定駁回。
四、據上論結，應依刑事訴訟法第434 條第1 項，裁定如主文。
中    華    民    國    98    年    11    月    18    日
                刑事第六庭    審判長法  官  李璧君
                                    法  官  鄭峻明
                                    法  官  曾仁勇
以上正本證明與原本無異。
本裁定不得抗告。
中    華    民    國    98    年    11    月    18    日
                                    書記官  王紀芸


司法院資訊處製作；財團法人民間司法改革基金會備份。
